【裁判字號】    89,交聲,720
【裁判日期】    900706
【裁判案由】    違反道路交通管理處罰條例聲明異議
【裁判全文】
臺灣臺北地方法院交通事件裁定          八十九年度交聲字第七二０號
    異議人即
    受處分人    乙○○
右列受處分人因違反道路交通管理處罰條例案件，對於臺北市交通事件裁決所中華民
國八十九年十二月四日所為之處分（原處分案號為：北市裁三字第駕裁二二－Ａ00
000000號），聲明異議，本院裁定如左：
        主      文
異議駁回。
        理      由
一、按行車速度，依標誌之規定，無標誌者，在市區道路，時速不得超過四十公里，
    道路交通安全規則第九十三條第一項第一款定有明文；又汽車駕駛人，行車速度
    ，超過規定之最高時速，處銀元四百元以上八百元以下（即新台幣【下同】一千
    二百元以上二千四百元以下）罰鍰，行為時道路交通管理處罰條例第四十條第一
    項定有明文；又汽車駕駛人駕駛汽車違反道路交通管理處罰條例第四十條第一項
    規定者，除應依該條所規定之罰鍰處罰外，並予記違規點數一點，道路交通管理
    處罰條例第六十三條第一項第一款亦定有明文。末交通違規事件裁罰案件，性質
    上屬於交通行政主管機關本於職權就公法上具體事件所為之決定而對外直接發生
    法律效果之單方行政行為，參酌行政法院五十六年度判字第八一號判例意旨「本
    件原告行為時尚在舊所得稅法施行期間，實體上固應適用舊法，但被告官署稽徵
    程序係開始於現行所得稅法令公佈施行以後，程序上即應適用新法」，本件道路
    交通管理處罰條例雖於民國九十年一月十七日公佈修正，於同年六月一日適用，
    然無比較新舊法之問題。
二、本件受處分人即異議人乙○○於民國八十九年八月二十五日上午十一時三十四分
    許，駕駛車號七Ａ－一七二一號自用小客車，沿台北市新生高架橋由士林往台北
    方向行駛，途經新生高架橋上（近民族東路）限速時速六十公里之路段，以時速
    七十三公里速度超速行駛，為台北市政府警察局中山分局交通分隊小隊長甲○○
    以拍照方式存證，並以受處分人有違反行為時道路交通管理處罰條例第四十條第
    一項規定之行為逕行掣單舉發。嗣受處分人於應到案日期前申訴，原處分機關函
    請舉發機關調查結果，認受處分人有上開違規行為，遂依行為時道路交通管理處
    罰條例第四十條第一項、第六十三條第一項第一款規定，於八十九年十二月四日
    以北市裁三字第駕裁二二－Ａ00000000號裁決書從輕裁處受處分人一千
    二百元罰鍰，並記違規點數一點（原處分漏引道路交通管理處罰條例第六十三條
    第一項第一款規定，應補正）。
三、訊據受處分人坦承於右開時地駕車之事實不諱，惟矢口否認有超速行為，辯稱：
    伊前往榮總拿藥，一路上未超過六十公里限制，為何八月份違規直至十月分才舉
    發，而新生高架橋限速六十公里時速標誌，多年前即豎立，為何八十九年七月以
    前超速不罰云云，然查：證人即舉發小隊長甲○○到庭證稱：依照道路交通管理
    處罰條例第九十條，自違規行為成立之日起三個月內都可以舉發，本件是在新生
    高架橋上面民族東路上照相的，依照片，他當時的車速是七十三公里，是八十九
    年八月二十五日十一時三十四分八秒所照等語，並有舉發違規照片一張在卷為憑
    ，且固定雷達測速儀於八十九年五月六日通過經濟部標準檢驗局國家標準檢定合
    格，並領有檢定合格證書（發證日期：八十九年五月八日），有效期間至九十年
    五月，執行期間均正常運作，依國家施檢規範第四百十二條有關雷達測速儀之檢
    定公差規定，其速率偵測之準確度：不大於一公里／小時或不大於二公里（當速
    率在一百五十公里／小時以上時），故儀器本身具有高度準確性，其所偵測得之
    速度值有公信力，據以採證告發當據合法性，此有台北市政府警察局交通警察大
    隊九十年六月二十二日北市警交大三字第九０六三八九一七００號函附經濟部標
    準檢驗局雷達測速儀檢定合格證書附卷可考，復有新生高架橋限速標誌照片二張
    在卷為憑。又按違反本條例之行為，自行為成立之日起，逾三個月不得舉發，道
    路交通管理處罰條例第九十條第一項定有明文，本件受處分人於八十九年八月二
    十五日違規，舉發機關於八十九年九月二十二日舉發違規行為，尚未踰越三個月
    不得舉發之規定。再新生高架橋於八十九年七月以前是否有另案舉發超速違規行
    為，與本件違規行為無涉。從而，受處分人所辯，均不足採。本件事證明確，受
    處分人之違規行為堪以認定。
四、綜上所述，受處分人確有在右開時地超速行駛之違規行為，原處分機關因受處分
    人於應到案日期前申訴，遂依行為時道路交通管理處罰條例第四十條第一項及第
    六十三條第一項第一款之規定從輕裁處受處分人一千二百元，並記違規點數一點
    ，核無違誤。本件受處分人之異議為無理由，自應將其異議駁回。
據上論斷，應依道路交通案件處理辦法第十九條，裁定如主文。
中      華      民      國    九十      年      七      月      六      日
                          臺灣臺北地方法院交通法庭
                                  法  官  李  麗  玲
右正本證明與原本無異。
如不服本裁定，應於裁定送達後五日內向本院提出抗告狀。
                                  書記官  江  虹  儀
中      華      民      國    九十      年      七      月      六      日


司法院資訊處製作；財團法人民間司法改革基金會備份。
